臺灣臺中地方法院民事判決　　　　　　　　96年度親字第64號
原　　　告　丙　○即Ruth .
被　　　告　甲○○○○○○○ .
兼上列一人
法定代理人　乙○○　　住臺中市.
上列當事人間否認子女事件，本院於民國九十六年十月三十一日
言詞辯論終結，判決如下：
    主      文
確認被告甲○○○○○○○ ○○○○○○○○ ○○○○○○（女、民國九十六年三月六
日生，在臺中市○區○村路○段五八八號美村婦產科診所產出）
非原告自被告乙○○受胎之婚生子女。
訴訟費用由被告負擔。
    事實及理由
一、按子女之身分，依出生時其母之夫之本國法，如婚姻關係於
    子女出生前已消滅者，依婚姻關係消滅時其夫之本國法，涉
    外民事法律適用法第十六第一項定有明文。查原告為菲律賓
    籍人民，被告乙○○為中華民國國民，原告與被告乙○○於
    民國八十八年四月二十一日結婚，於九十六年八月二十日離
    婚，被告甲○○○○○○○ ○○○○○○○○ ○○○○○○係九十六年三月六日出
    生，依前揭規定，關於原告及被告乙○○與被告甲○○○○○○○
    ○○○○○○○○ ○○○○○○間父母子女身分關係之認定，應適用原告
    之夫即被告乙○○之本國法，亦即應適用中華民國法律定之
    ，合先敘明。
二、次按否認子女事件，與社會公益有關，當事人處分主義應受
    限制，故民事訴訟法規定關於認諾、自認及不爭執事實之效
    力之規定，在否認子女之訴不適用之，民事訴訟法第五百九
    十六條第一項準用同法第五百七十四條第三項之規定。是本
    件被告乙○○就本件訴訟為認諾及訴訟上自認或不爭執事實
    ，本院僅得以此自認或不爭執之情形，作為自由心證判斷事
    實真偽之資料，不得據此即為否認被告乙○○與被告Saman-
    tha Precious Manley間之親子關係。
三、原告陳述：原告與被告乙○○於八十八年四月二十一日結婚
    ，嗣因故於九十六年八月二十日離婚，惟於離婚前原告即與
    訴外人 Kevin John Manley交往，並自其處受胎，而於九十
    六年三月六日產下被告甲○○○○○○○ ○○○○○○○○ ○○○○○○，但因原
    告受胎係在其與被告乙○○婚姻關係存續期間，致被告Sam-
    antha Precious Manley依法被推定為被告乙○○之婚生子
    女，然如前述，被告甲○○○○○○○ ○○○○○○○○ ○○○○○○與乙○○間
    並不具親子關係，爰依法提起本件訴訟等語。並聲明：如主
    文所示。
四、被告乙○○則以：對原告之請求、診斷證明書及親子鑑定結
    果均無意見等語。
五、原告主張之事實，業據提出護照封面暨內頁二份及戶籍謄本
    、出生證明書（含原本、英譯本）、診斷證明書、親子鑑定
    結果、離婚協議書、聲明書各一份為證。並據證人即Kevin
    John Manley到庭證述略以「（是否兩年前開始跟原告丙○
    同居？）是的，小孩子是我跟原告所生的小孩，我與小孩子
    有去作DNA，我知道原告有結婚，我也知道他們已經分居了
    ，也知道原告還沒有離婚，我及原告都還沒有歸化成中華民
    國國籍」等語（本院九十六年九月二十八日言詞辯論筆錄參
    照）。再觀諸卷附之親子鑑定結果係以被告Samantha Prec-
    ious Manley及被告乙○○為採樣檢體，其鑑定結果略以：
    根據D8S1179、D2S1338、D19S 433、VWA等DNA標記之分析結
    果，可以排除乙○○與甲○○○○○○○ ○○○○○○○○ ○○○○○○的親子關
    係等語。並參酌現代生物科學發達，醫學技術進步，以DNA
    檢驗方法鑑定子女之血統來源之精確度已達百分之九十九點
    八以上，是前開親子鑑定結果應堪可採，且被告乙○○對血
    親鑑定報告亦不爭執。是衡之以上事證，原告主張被告Sam-
    antha Precious Manley非自被告乙○○受胎所生，應堪採
    信。
六、按從子女出生日回溯第一百八十一日起至第三百零二日止，
    為受胎期間。又妻之受胎，係在婚姻關係存續中者，推定其
    所生子女為婚生子女。前項推定，如夫妻之一方或子女能證
    明子女非為婚生子女，得提起否認之訴；前項否認之訴，夫
    妻之一方自知悉該子女非為婚生子女，或子女自知悉其非為
    婚生子女之時起二年內為之，民法第一千零六十二條第一項
    、第一千零六十三條第一項、第二項、第三項前段分別定有
    明文。上開民法之規定，即屬婚生推定之規定，欲否認婚生
    推定者，得由夫妻之一方或子女依民法第一千零六十三條規
    定提起否認子女之訴，否認子女之訴得有勝訴之確定判決前
    ，無論何人皆不得為反於婚生推定之主張（最高法院七十五
    年度台上字第二０七一號判例參照）。查本件被告甲○○○○○○○
    ○○○○○○○○ ○○○○○○之受胎期間，既在原告與被告乙○○婚姻
    關係存續中，依法自應推定甲○○○○○○○ ○○○○○○○○ ○○○○○○為原
    告與被告乙○○之婚生子女，然甲○○○○○○○ ○○○○○○○○ ○○○○○○
    既非原告自被告乙○○受胎所生等情，已如前述，則原告於
    九十六年八月三十一日提起本件否認子女訴訟（甲○○○○○○○
    ○○○○○○○○ ○○○○○○於九十六年三月六日始出生），依前揭法
    律規定，為有理由，應予准許。
七、訴訟費用負擔之依據：民事訴訟法第七十八條、第八十五條
    第一項前段。
中　　華　　民　　國　　96　　年　　11　　月　　14　　日
                  家事法庭    法　官　簡賢坤
以上正本係照原本作成。
如對本判決上訴，須於判決送達後二十日之不變期間內，向本院
提出上訴狀（需附繕本）。
中　　華　　民　　國　　96　　年　　11　　月　　14　　日
         　　　　　　　 　　　書記官  林錦源
